Contents/Resources/Wolfram Player.app/Contents/SystemFiles/Components/SpellingData/SpellingDictionaries/an_ES.aff
SFX G ar emos/E [^gz]ar
SFX G ar etz/E [^gz]ar
SFX G ar oron/E [^gz]ar
SFX G ar ué/E gar	# pret. perf. simple -gar: chugar, regar > regué
SFX G ar ués/E gar
SFX G ar ó/E gar
SFX G ar uemos/E gar
SFX G ar uetz/E gar
SFX G ar oron/E gar
SFX G zar cé/E zar	# pret. perf. simple -zar: reforzar > reforcé
SFX G zar cés/E zar
SFX G zar zó/E zar
SFX G zar cemos/E zar
SFX G zar cetz/E zar
SFX G zar zoron/E zar
SFX G er ié/E er	# pret. perf. simple regular -er: teixer > teixié
SFX G er iés/E er
SFX G er ió/E er
SFX G er iemos/E er
SFX G er ietz/E er
SFX G er ioron/E er
SFX G ormir urmié/E mir	# pret. perf. simple -ormir: dormir > durmié
SFX G ormir urmiés/E mir
SFX G ormir urmió/E mir
SFX G ormir urmiemos/E mir
SFX G ormir urmietz/E mir
SFX G ormir urmioron/E mir
SFX G enir inié/E nir	# pret. perf. simple. -enir: venir > vinié
SFX G enir iniés/E nir
SFX G enir inió/E nir
SFX G enir iniemos/E nir
SFX G enir inietz/E nir
SFX G enir inioron/E nir
SFX G estir istié/E stir	# pret. perf. simple. -estir: vestir > vistié
SFX G estir istés/E stir
SFX G estir istó/E stir
SFX G estir istiemos/E stir
SFX G estir istietz/E stir
SFX G estir istioron/E stir
SFX G entir intié/E ntir	# pret. perf. simple. -entir: sentir > sintié
SFX G entir intiés/E ntir
SFX G entir intió/E ntir
SFX G entir intiemos/E ntir
SFX G entir intietz/E ntir
SFX G entir intioron/E ntir
SFX G ebir ibié/E bir	# pret. perf. simple. -ebir: concebir > concibié
SFX G ebir ibiés/E bir
SFX G ebir ibió/E bir
SFX G ebir ibiemos/E bir
SFX G ebir ibietz/E bir
SFX G ebir ibioron/E bir
SFX G ertir irtié/E ertir	# pret. perf. simple. -ertir: convertir > convirtié
SFX G ertir irtiés/E ertir
SFX G ertir irtió/E ertir
SFX G ertir irtiemos/E ertir
SFX G ertir irtietz/E ertir
SFX G ertir irtioron/E ertir
SFX G ernir irnié/E ernir	# pret. perf. simple. -ernir: concernir > concirnié
SFX G ernir irniés/E ernir
SFX G ernir irnió/E ernir
SFX G ernir irniemos/E ernir
SFX G ernir irnietz/E ernir
SFX G ernir irnioron/E ernir
SFX G etir itié/E etir		# pret. perf. simple. -etir: competir > compitié
SFX G etir itiés/E etir
SFX G etir itió/E etir
SFX G etir itiemos/E etir
SFX G etir itietz/E etir
SFX G etir itioron/E etir
SFX G ervir irvié/E ervir	# pret. perf. simple. -ervir: servir > sirvié
SFX G ervir irviés/E ervir
SFX G ervir irvió/E ervir
SFX G ervir irviemos/E ervir
SFX G ervir irvietz/E ervir
SFX G ervir irvioron/E ervir
SFX G 0 ía/E ar		# condicional -ar regular: regar > regaría
SFX G 0 ías/E ar
SFX G 0 íanos/E ar
SFX G 0 íatz/E ar
SFX G 0 ían/E ar
SFX G 0 ía/E [^rn]er	# condicional -er regular: morder > modería
SFX G 0 ías/E [^rn]er
SFX G 0 íanos/E [^rn]er
SFX G 0 íatz/E [^rn]er
SFX G 0 ían/E [^rn]er
SFX G er dría/E ner	# condicional -oner: poner >pondría
SFX G er drías/E ner
SFX G er dríanos/E ner
SFX G er dríatz/E ner
SFX G er drían/E ner
SFX G er ría/E rer	# condicional -erer: querer > querría
SFX G er rías/E rer
SFX G er ríanos/E rer
SFX G er ríatz/E rer
SFX G er rían/E rer
SFX G 0 ía/E ir		# condicional -ir regular: dormir > dormiría
SFX G 0 ías/E ir
SFX G 0 íanos/E ir
SFX G 0 íatz/E ir
SFX G 0 ían/E ir
SFX G 0 é/E ar		# futuro -ar: regar > regaré
SFX G 0 ás/E ar
SFX G 0 á/E ar
SFX G 0 emos/E ar
SFX G 0 etz/E ar
SFX G 0 án/E ar
SFX G 0 é/E [^nr]er	# futuro -er regular: morder > morderé
SFX G 0 ás/E [^nr]er
SFX G 0 á/E [^nr]er
SFX G 0 emos/E [^nr]er
SFX G 0 etz/E [^nr]er
SFX G 0 án/E [^nr]er
SFX G er dré/E ner	# futuro -oner: poner > pondré
SFX G er drás/E ner
SFX G er drá/E ner
SFX G er dremos/E ner
SFX G er dretz/E ner
SFX G er drán/E ner
SFX G er dré/E ner
SFX G er ré/E rer	# futuro -erer: querer > querré
SFX G er rás/E rer
SFX G er rá/E rer
SFX G er remos/E rer
SFX G er retz/E rer
SFX G er rán/E rer
SFX G er dré/E rer
SFX G 0 é/E [^n]ir	# futuro -ir: dormir > dormiré
SFX G 0 ás/E [^n]ir
SFX G 0 á/E [^n]ir
SFX G 0 emos/E [^n]ir
SFX G 0 etz/E [^n]ir
SFX G 0 án/E [^n]ir
SFX G ir dré/E nir	# futuro -enir: venir > vendré
SFX G ir drás/E nir
SFX G ir drá/E nir
SFX G ir dremos/E nir
SFX G ir dretz/E nir
SFX G ir drán/E nir
SFX G egar iegue/CDE egar	# present sub. -egar: regar > riegue
SFX G egar iegues/E egar  
SFX G egar eguemos/CDE egar
SFX G egar eguetz/E egar
SFX G egar ieguen/CDE egar
SFX G evar ieve/CDE evar	# present sub. -evar: nevar > nieve
SFX G evar ieves/E evar
SFX G evar evemoz/E evar
SFX G evar evetz/E evar
SFX G evar ieven/E evar
SFX G ugar ugue/CDE ugar	# present sub. -ugar: chugar > chuge
SFX G ugar ugues/E ugar
SFX G ugar uguemos/CDE ugar
SFX G ugar uguetz/E ugar
SFX G ugar uguen/CDE ugar
SFX G ogar uegue/CDE ogar	# present sub. -ogar: rogar > ruegue
SFX G ogar uegues/E ogar
SFX G ogar oguemos/CDE ogar
SFX G ogar oguetz/E ogar
SFX G ogar ueguen/CDE ogar
SFX G onar uene/CDE onar	# present sub. -onar: sonar > suene
SFX G onar uenes/CDE onar
SFX G onar onemos/CDE onar
SFX G onar onetz/CDE onar
SFX G onar uenen/CDE onar
SFX G obar uebe/CDE obar	# present sub. -obar: probar > pruebe
SFX G obar uebes/E obar
SFX G obar obemos/CDE obar
SFX G obar obetz/E obar
SFX G obar ueben/CDE obar
SFX G olar uele/CDE olar	# present sub. -olar: volar > vuele
SFX G olar ueles/E olar
SFX G olar olemos/CDE olar
SFX G olar oletz/E olar
SFX G olar uelen/CDE olar	
SFX G ensar iense/CDE ensar	# present sub. -ensar: pensar > piense
SFX G ensar ienses/E ensar
SFX G ensar ensemos/CDE ensar
SFX G ensar ensetz/E ensar
SFX G ensar iensen/CDE ensar
SFX G ostrar uestre/CDE ostrar	# present sub. -ostrar: mostrar > muestre
SFX G ostrar uestres/E ostrar
SFX G ostrar ostremos/CDE ostrar
SFX G ostrar ostretz/E ostrar
SFX G ostrar uestren/CDE ostrar
SFX G entar iente/CDE entar	# present Sub. -entar: sentar, calentar
SFX G entar ientes/E entar
SFX G ar emos/CDE entar
SFX G ar etz/E entar
SFX G entar ienten/CDE entar
SFX G ontar uente/CDE ontar 	# present Sub. -ontar: contar > cuente
SFX G ontar uentes/E ontar
SFX G ontar ontemos/CDE ontar
SFX G ontar ontetz/E ontar
SFX G ontar uenten/CDE ontar
SFX G endar iende/CDE endar	# present sub. -endar: encomendar > encomiende
SFX G endar iendes/E endar
SFX G endar endemos/CDE endar
SFX G endar endetz/E endar
SFX G endar ienden/CDE endar
SFX G errar ierre/CDE errar	# present sub. -errar: enterrar > entierre
SFX G errar ierres/E errar
SFX G errar erremos/CDE errar
SFX G errar erretz/E errar
SFX G errar ierren/CDE errar
SFX G estar ieste/CDE estar	# present sub. -estar: manifestar > manifieste
SFX G estar iestes/E estar
SFX G estar estemos/CDE estar
SFX G estar estetz/E estar
SFX G estar iesten/CDE estar
SFX G ostar ueste/CDE ostar	# present sub. -ostar: acostar > acueste
SFX G ostar uestes/E ostar
SFX G ostar ostemos/CDE ostar
SFX G ostar ostetz/E ostar
SFX G ostar uesten/CDE ostar
SFX G ordar uerde/CDE ordar	# present sub. -ordar: recordar > recuerde
SFX G ordar uerdes/E ordar
SFX G ordar ordemos/CDE ordar
SFX G ordar ordetz/E ordar
SFX G ordar uerden/CDE ordar
SFX G embrar iembre/CDE embrar	# present sub. -embrar: sembrar > siembre
SFX G embrar iembres/E embrar
SFX G embrar embremos/CDE embrar
SFX G embrar embretz/E embrar
SFX G embrar iembren/CDE embrar
SFX G orzar uerce/CDE orzar	# present sub. -orzar: reforzar > refuerce
SFX G orzar uerces/E orzar
SFX G orzar orcemos/CDE orzar
SFX G orzar orcetz/E orzar
SFX G orzar uercen/CDE orzar
SFX G oltar uelte/CDE oltar	# present sun. -oltar: soltar > suelte
SFX G oltar ueltes/E oltar
SFX G oltar oltemos/CDE oltar
SFX G oltar oltetz/E oltar
SFX G oltar uelten/CDE oltar
SFX G xer a/CDE xer		# present sub. regular -xer: teixer > teixa
SFX G xer as/E xer
SFX G xer amos/CDE xer
SFX G xer atz/E xer
SFX G xer an/CDE xer
SFX G er ga/CDE oner		# present sub. -oner: poner > ponga
SFX G er gas/E oner
SFX G er gamos/CDE oner
SFX G er gatz/E oner
SFX G er gan/CDE oner
SFX G over ueva/CDE over	# present sub. -over: mover > mueva
SFX G over uevas/E over
SFX G over ovamos/CDE over
SFX G over ovatz/E over
SFX G over uevan/CDE over
SFX G oder ueda/CDE oder	# present sub. -oder: poder > pueda
SFX G oder uedas/E oder
SFX G oder odamos/CDE oder
SFX G oder odatz/E oder
